# 贸易公司的期货处理

提问人：野比大雄 时间：2017-11-01 17:00:12
有色金属贸易公司，贸易经营模式为利用期货、现货套利，利用期货近远期的价格差、价格波动和现货升贴水的变化，通过现货买进期货卖出，或期货买进现货卖出，减少市场价格波动的风险。 在这种模式下，现货的买卖会进收入和成本，那么涉及期货的分录应该如何做呢？套期相关的准则应该是适用于自产的产品的，这种贸易的期货操作适用哪个准则呢？可不可以将相关损益冲减营业成本呢？

回答人：chenyiwei
一般做法是将期货交易作为以公允价值计量且其变动计入当期损益的金融资产或金融负债处理，公允价值变动计入公允价值变动损益，结算损益计入投资收益。套期会计方法运用的门槛较高且核算复杂，一般不建议使用。